【裁判字號】    95,台聲,834
【裁判日期】    951221
【裁判案由】    損害賠償
【裁判全文】
最高法院民事裁定              九十五年度台聲字第八三四號
聲  請  人  高雄硫酸錏股份有限公司
法定代理人  甲○○
訴訟代理人  林聖鈞律師
上列聲請人因與相對人大眾商業銀行股份有限公司台北分行間請
求損害賠償事件，對於中華民國九十五年九月十四日本院裁定（
九十五年度台上字第二○二四號），聲請再審，本院裁定如下：
    主  文
聲請駁回。
聲請訴訟費用由聲請人負擔。
    理  由
按對於終審法院之裁定有所不服者，除合於法定再審原因得聲請
再審外，不容以其他之方法聲明不服，故不服終審裁定而未以聲
請再審之程序為之者，仍應視其為再審之聲請，而依聲請再審程
序調查裁判（本院三十四年聲字第二六三號判例參照）。查本件
聲請人不服本院九十五年度台上字第二○二四號裁定（下稱確定
裁定）而提起抗告狀，仍應視其為再審之聲請，合先敘明。
本件聲請人以本院前開確定裁定有民事訴訟法第四百九十六條第
一項之再審事由，其聲請再審意旨略以：自台灣彰化地方法院（
下稱彰化地院）九十二年度建字第一八號確定判決可知，系爭契
約已解除，且該判決中，除認定光正工業股份有限公司（下稱光
正公司）應給付聲請人各種罰款及損害賠償為懲罰性損害賠償外
，並未論及聲請人得否沒入履約保證金。但因上開判決中，聲請
人已主張依系爭契約履約保證金應全數沒入，光正公司亦認其所
需賠償之範圍應先自履約保證金中酌扣後再認定之，而上開判決
又只判定光正公司所應賠償聲請人之範圍。然據此自可推斷上開
判決已認定如聲請人所述，聲請人得因契約解除而將履約保證金
沒入；或如光正公司所述，除履約保證金外，光正公司尚須給付
聲請人如上開判決所定之賠償數額；但不論上開判決採何造主張
，皆係判定除判決主文所述之損害賠償範圍外，聲請人得將履約
保證金全數沒入。詎前程序第二審判決（台灣高等法院九十四年
度重上字第五八○號判決）不察，竟遽以認定上開判決所定數額
，即為光正公司所應給付聲請人包含履約保證金及損害賠償在內
之全額，亦即為聲請人所得實行質權之範圍，而駁回聲請人之上
訴，自屬判決違背法令，殆屬無疑云云，為其論據。
查原確定裁定以：本件聲請人對於台灣高等法院九十四年度重上
字第五八○號判決提起上訴，雖以該判決違背法令為由，惟核其
上訴理由狀所載內容，係就原審取捨證據、認定事實之職權行使
，及依職權解釋契約，指摘其為不當，並就原審所為論斷，泛言
未論斷或論斷矛盾，而未表明該判決所違背之法令及其具體內容
，暨依訴訟資料合於該違背法令之具體事實，並具體敘述為從事
法之續造、確保裁判之一致性或其他所涉及之法律見解具有原則
上重要性之理由，難認其已合法表明上訴理由云云，因而駁回其
上訴，核無不合。且原確定裁定已說明彰化地院九十二年度建字
第一八號判決僅認定光正公司應賠償新台幣一百九十七萬三千六
百五十八元本息，逾此部分，不應准許確定，則上訴人本於質權
之法律關係，對相對人之請求，即以上開判決所確定之數額本息
範圍內，始為有理，難謂有何違背法令。再審聲請意旨，以原確
定裁定有民事訴訟法第四百九十六條第一項之再審事由，指摘原
確定裁定不當，求予廢棄，非有理由。
據上論結，本件聲請為無理由。依民事訴訟法第五百零七條、第
九十五條、第七十八條，裁定如主文。
中    華    民    國  九十五  年   十二   月  二十一  日
                      最高法院民事第八庭
                          審判長法官  朱  建  男
                                法官  顏  南  全
                                法官  許  澍  林
                                法官  鄭  傑  夫
                                法官  蘇  清  恭
      本件正本證明與原本無異
                                      書  記  官
中    華    民    國  九十六  年    一    月    二    日
                                                      Ｑ


司法院資訊處製作；財團法人民間司法改革基金會備份。
